Minutes et répertoires du notaire Alexandre CURMER, décembre 1810 - 18 décembre 1826 (étude VII)
Archives nationales
- Minutes de Alexandre CURMER, juillet 1810 - 1826; MC/ET/VII/596 - MC/ET/VII/675
  - Minutes. 1820, avril - 1820, mai, avril 1820 - mai 1820; MC/ET/VII/631
    - Procès-verbal de publications de maison et jardin à Boulogne, 7, rue de Montmorency, par Marie Anne Saltmarsh [Saltmarsch]., 10 avril 1820; MC/ET/VII/631
      Documents du Minutier central des notaires de Paris concernant l'histoire économique et sociale (1800-1830) [8556 actes], par Claude Pris, introduction et index revus, corrigés par le personnel du Minutier central, sous la direction d'Andrée Chauleur, Paris, Archives nationales, 1999, notice n° 7727 (instrument de recherche imprimé dématérialisé dont la version intégrale est accessible en ligne par la rubrique 'Autres instruments de recherche', voir contexte dans le Plan d’orientation général - Notaires de Paris, guides thématiques du Minutier).
      procès-verbal; Boulogne-Billancourt (Hauts-de-Seine); Saltmarsh, Marie Anne
    - Vente de la forge de Bairon et dépendances à Montdieu, par Charles François Maine, ex-notaire, à Jean Nicolas Gendarme, maître de forges., 13 avril 1820; MC/ET/VII/631
      Précisions sur les lieux: Bairon-Mont-Dieu (ancienne commune, Ardennes)--Forges
      Documents du Minutier central des notaires de Paris concernant l'histoire économique et sociale (1800-1830) [8556 actes], par Claude Pris, introduction et index revus, corrigés par le personnel du Minutier central, sous la direction d'Andrée Chauleur, Paris, Archives nationales, 1999, notice n° 187 (instrument de recherche imprimé dématérialisé dont la version intégrale est accessible en ligne par la rubrique 'Autres instruments de recherche', voir contexte dans le Plan d’orientation général - Notaires de Paris, guides thématiques du Minutier).
      acte de vente; Gendarme, Jean Nicolas; Maine, Charles François; chef d'entreprise; notaire
    - Bail de deux boutiques de marchand de vins, 17, rue du Faubourg-Montmartre, par Jean François Leclerc de la Bruère et Amand Fortuné Coiffier à Jean-Baptiste Genty., 20 avril 1820; MC/ET/VII/631
      Documents du Minutier central des notaires de Paris concernant l'histoire économique et sociale (1800-1830) [8556 actes], par Claude Pris, introduction et index revus, corrigés par le personnel du Minutier central, sous la direction d'Andrée Chauleur, Paris, Archives nationales, 1999, notice n° 4574 (instrument de recherche imprimé dématérialisé dont la version intégrale est accessible en ligne par la rubrique 'Autres instruments de recherche', voir contexte dans le Plan d’orientation général - Notaires de Paris, guides thématiques du Minutier).
      bail; Faubourg-Montmartre (rue du); Coiffier, Armand Fortuné; Genty, Jean-Baptiste; Leclerc de La Bruère, Jean François
    - Vente de meubles, 45, rue de la Chaussée-d'Antin, par Jean Michel Hemmet à Virginie Octavie Honoré, veuve d'Auguste Jérôme Claverie de Bonnières., 8 mai 1820; MC/ET/VII/631
      Documents du Minutier central des notaires de Paris concernant l'histoire économique et sociale (1800-1830) [8556 actes], par Claude Pris, introduction et index revus, corrigés par le personnel du Minutier central, sous la direction d'Andrée Chauleur, Paris, Archives nationales, 1999, notice n° 2188 (instrument de recherche imprimé dématérialisé dont la version intégrale est accessible en ligne par la rubrique 'Autres instruments de recherche', voir contexte dans le Plan d’orientation général - Notaires de Paris, guides thématiques du Minutier).
      acte de vente; Chaussée-d'Antin (rue de la); Claverie de Bonnières, Auguste Jérôme; Hemmet, Jean Michel; Honoré, Virginie Octavie
    - Bail de boutique d'épicerie, 53, rue Neuve-Saint-Augustin, par Thomas Pierre Chibourg à Guillaume Étienne Boursier, épicier., 12 mai 1820; MC/ET/VII/631
      Documents du Minutier central des notaires de Paris concernant l'histoire économique et sociale (1800-1830) [8556 actes], par Claude Pris, introduction et index revus, corrigés par le personnel du Minutier central, sous la direction d'Andrée Chauleur, Paris, Archives nationales, 1999, notice n° 3890 (instrument de recherche imprimé dématérialisé dont la version intégrale est accessible en ligne par la rubrique 'Autres instruments de recherche', voir contexte dans le Plan d’orientation général - Notaires de Paris, guides thématiques du Minutier).
      bail; Neuve-Saint-Augustin (rue); Boursier, Guillaume Etienne; Chibourg, Thomas Pierre; commerçant
    - Mariage d'Arnaud Laporte, propriétaire, 19, rue du faubourg Montmartre [rue du Faubourg-Montmartre], avec Marie Antoinette Thérèse Besnard, même adresse., 15 mai 1820; MC/ET/VII/631
      Documents du Minutier central des notaires de Paris concernant l'histoire économique et sociale (1800-1830) [8556 actes], par Claude Pris, introduction et index revus, corrigés par le personnel du Minutier central, sous la direction d'Andrée Chauleur, Paris, Archives nationales, 1999, notice n° 8137 (instrument de recherche imprimé dématérialisé dont la version intégrale est accessible en ligne par la rubrique 'Autres instruments de recherche', voir contexte dans le Plan d’orientation général - Notaires de Paris, guides thématiques du Minutier).
      contrat de mariage; Faubourg-Montmartre (rue du); Besnard, Marie Antoinette Thérèse; Laporte, Arnaud
    - Bail de boutique d'épicerie, 53, rue Neuve-Saint-Augustin, par Thomas Pierre Chibourg à Guillaume Étienne Boursier, épicier., 19 mai 1820; MC/ET/VII/631
      Documents du Minutier central des notaires de Paris concernant l'histoire économique et sociale (1800-1830) [8556 actes], par Claude Pris, introduction et index revus, corrigés par le personnel du Minutier central, sous la direction d'Andrée Chauleur, Paris, Archives nationales, 1999, notice n° 3891 (instrument de recherche imprimé dématérialisé dont la version intégrale est accessible en ligne par la rubrique 'Autres instruments de recherche', voir contexte dans le Plan d’orientation général - Notaires de Paris, guides thématiques du Minutier).
    - Mariage de Charles Étienne Aubin, évantailliste, 358, rue Saint-Denis, avec Adèle Élisabeth Corbel, 19, rue Bourbon-Villeneuve., 22 mai 1820; MC/ET/VII/631
      Documents du Minutier central des notaires de Paris concernant l'histoire économique et sociale (1800-1830) [8556 actes], par Claude Pris, introduction et index revus, corrigés par le personnel du Minutier central, sous la direction d'Andrée Chauleur, Paris, Archives nationales, 1999, notice n° 1957 (instrument de recherche imprimé dématérialisé dont la version intégrale est accessible en ligne par la rubrique 'Autres instruments de recherche', voir contexte dans le Plan d’orientation général - Notaires de Paris, guides thématiques du Minutier).
      contrat de mariage; Bourbon-Villeneuve (rue de); Saint-Denis (rue); Aubin, Charles Etienne; Corbel, Adèle Elisabeth; fabricant d'accessoires vestimentaires
    - Société de marchand évantailliste, 358, rue Saint-Denis, entre Étienne Aubin et Charles Étienne Aubin, son fils., 22 mai 1820; MC/ET/VII/631
      Documents du Minutier central des notaires de Paris concernant l'histoire économique et sociale (1800-1830) [8556 actes], par Claude Pris, introduction et index revus, corrigés par le personnel du Minutier central, sous la direction d'Andrée Chauleur, Paris, Archives nationales, 1999, notice n° 1958 (instrument de recherche imprimé dématérialisé dont la version intégrale est accessible en ligne par la rubrique 'Autres instruments de recherche', voir contexte dans le Plan d’orientation général - Notaires de Paris, guides thématiques du Minutier).
      acte de société; Saint-Denis (rue); Aubin, Charles Etienne; Aubin, Etienne; fabricant d'accessoires vestimentaires
  - Minutes. 1820, juin, juin 1820; MC/ET/VII/632
    - Mariage de Louis Jean François Lary, ouvrier bottier, demeurant à Orléans, avec Michelle Margueritte Andry, 98, rue Saint-Louis-en-l'Île., 1er juin 1820; MC/ET/VII/632
      Documents du Minutier central des notaires de Paris concernant l'histoire économique et sociale (1800-1830) [8556 actes], par Claude Pris, introduction et index revus, corrigés par le personnel du Minutier central, sous la direction d'Andrée Chauleur, Paris, Archives nationales, 1999, notice n° 4734 (instrument de recherche imprimé dématérialisé dont la version intégrale est accessible en ligne par la rubrique 'Autres instruments de recherche', voir contexte dans le Plan d’orientation général - Notaires de Paris, guides thématiques du Minutier).
      contrat de mariage; Orléans (Loiret); Saint-Louis-en-l'Ile (rue); Andry, Michelle Marguerite; Lary, Louis Jean François; bottier
    - Liquidation de la succession de Sophie Charlotte Chachouin [Chachoin], ci-dessus [no 3577]. [Acte mentionné (no 3577): 1818, 1er décembre.- Inventaire après décès de Sophie Charlotte Chachoin, épouse d'Auguste Nicolas Bollot, boulanger, 2, rue du Faubourg-Saint-Honoré.], 9 juin 1820; MC/ET/VII/632
      Documents du Minutier central des notaires de Paris concernant l'histoire économique et sociale (1800-1830) [8556 actes], par Claude Pris, introduction et index revus, corrigés par le personnel du Minutier central, sous la direction d'Andrée Chauleur, Paris, Archives nationales, 1999, notice n° 3583 (instrument de recherche imprimé dématérialisé dont la version intégrale est accessible en ligne par la rubrique 'Autres instruments de recherche', voir contexte dans le Plan d’orientation général - Notaires de Paris, guides thématiques du Minutier).
      liquidation; Faubourg-Saint-Honoré (rue du); Bollot, Auguste Nicolas; Chachoin, Sophie Charlotte; boulanger
    - Vente de la forêt d'Autrey par Jean François Louis Marie Albert Gaspard Grimod d'Orsay et Maximilien Joseph Charles Louis Gaspard Grimod d'Orsay à François Guignet., 15 juin 1820; MC/ET/VII/632
      Documents du Minutier central des notaires de Paris concernant l'histoire économique et sociale (1800-1830) [8556 actes], par Claude Pris, introduction et index revus, corrigés par le personnel du Minutier central, sous la direction d'Andrée Chauleur, Paris, Archives nationales, 1999, notice n° 7735 (instrument de recherche imprimé dématérialisé dont la version intégrale est accessible en ligne par la rubrique 'Autres instruments de recherche', voir contexte dans le Plan d’orientation général - Notaires de Paris, guides thématiques du Minutier).
      acte de vente; Autrey-lès-Gray (Haute-Saône); Grimod d'Orsay, Jean François Louis Marie Albert Gaspard; Grimod d'Orsay, Maximilien Joseph Charles Louis Gaspard; Guignet, François; officier (armée); officier général
    - Liquidation de succession d'Adrien Barthélémy Millencourt ci-dessus [no 587]. [Acte mentionné (no 587): 1819, 16 mars.- Inventaire après décès d'Adrien Barthélémy Millencourt, marchand de bouteilles, 30, rue Feydeau.], 27 juin 1820; MC/ET/VII/632
      Documents du Minutier central des notaires de Paris concernant l'histoire économique et sociale (1800-1830) [8556 actes], par Claude Pris, introduction et index revus, corrigés par le personnel du Minutier central, sous la direction d'Andrée Chauleur, Paris, Archives nationales, 1999, notice n° 588 (instrument de recherche imprimé dématérialisé dont la version intégrale est accessible en ligne par la rubrique 'Autres instruments de recherche', voir contexte dans le Plan d’orientation général - Notaires de Paris, guides thématiques du Minutier).
      liquidation; Feydeau (rue); Millencourt, Adrien Barthélemy; commerçant
    - Mariage d'Antoine Florentin Bourdon, marchand, 20, rue Vieille-du-Temple, avec Louise Cécile Caroline Nouel, 30, rue Saint-Martin., 29 juin 1820; MC/ET/VII/632
      Documents du Minutier central des notaires de Paris concernant l'histoire économique et sociale (1800-1830) [8556 actes], par Claude Pris, introduction et index revus, corrigés par le personnel du Minutier central, sous la direction d'Andrée Chauleur, Paris, Archives nationales, 1999, notice n° 2795 (instrument de recherche imprimé dématérialisé dont la version intégrale est accessible en ligne par la rubrique 'Autres instruments de recherche', voir contexte dans le Plan d’orientation général - Notaires de Paris, guides thématiques du Minutier).
      contrat de mariage; Saint-Martin (rue); Vieille-du-Temple (rue); Bourdon, Antoine Florentin; Nouel, Louise Cécile Caroline; commerçant
    - Vente du bois de Delain par Jean François Louis Marie Albert Grimod d'Orsay, maréchal de camp, et Maximilien Joseph Charles Louis Gaspard Grimod d'Orsay à Aimé François Tramoy, négociant., 29 juin 1820; MC/ET/VII/632
      Documents du Minutier central des notaires de Paris concernant l'histoire économique et sociale (1800-1830) [8556 actes], par Claude Pris, introduction et index revus, corrigés par le personnel du Minutier central, sous la direction d'Andrée Chauleur, Paris, Archives nationales, 1999, notice n° 7739 (instrument de recherche imprimé dématérialisé dont la version intégrale est accessible en ligne par la rubrique 'Autres instruments de recherche', voir contexte dans le Plan d’orientation général - Notaires de Paris, guides thématiques du Minutier).
      acte de vente; Delain (Haute-Saône); Grimod d'Orsay, Jean François Louis Marie Albert Gaspard; Grimod d'Orsay, Maximilien Joseph Charles Louis Gaspard; Tramoy, Aimé François; officier (armée); officier général; négociant
  - Minutes. 1820, juillet - 1820, août, juillet 1820 - août 1820; MC/ET/VII/633
    - Vente du domaine de Varennes [Varennes-Jarcy] avec maison, jardin, parc et terres labourables par Pierre Coffin à Jean Pierre Desclaux-Delatané., 4 août 1820; MC/ET/VII/633
      Documents du Minutier central des notaires de Paris concernant l'histoire économique et sociale (1800-1830) [8556 actes], par Claude Pris, introduction et index revus, corrigés par le personnel du Minutier central, sous la direction d'Andrée Chauleur, Paris, Archives nationales, 1999, notice n° 7743 (instrument de recherche imprimé dématérialisé dont la version intégrale est accessible en ligne par la rubrique 'Autres instruments de recherche', voir contexte dans le Plan d’orientation général - Notaires de Paris, guides thématiques du Minutier).
      acte de vente; Varennes-Jarcy (Essonne); Coffin, Pierre; Desclaux-Delatanée, Jean Pierre
    - Inventaire après décès de Joseph Heu, dit Picard, garde magasin des chantiers de la Madeleine, époux de Jeanne Thérèse Poncet, marchande mercière demeurant à la Madeleine., 14 août 1820; MC/ET/VII/633
      Documents du Minutier central des notaires de Paris concernant l'histoire économique et sociale (1800-1830) [8556 actes], par Claude Pris, introduction et index revus, corrigés par le personnel du Minutier central, sous la direction d'Andrée Chauleur, Paris, Archives nationales, 1999, notice n° 1174 (instrument de recherche imprimé dématérialisé dont la version intégrale est accessible en ligne par la rubrique 'Autres instruments de recherche', voir contexte dans le Plan d’orientation général - Notaires de Paris, guides thématiques du Minutier).
      inventaire; Madeleine (église de la); Heu dit Picard, Joseph; Heu, Joseph; Poncet, Jeanne Thérèse; commerçant
  - Minutes. 1820, septembre - 1820, octobre, septembre 1820 - octobre 1820; MC/ET/VII/634
    - Mariage de Marie Barthélemy Sabin Peragallo, ex-négociant, 25, rue du Faubourg-Montmartre, veuf avec cinq enfants de Marie Anne Eulalie Grenier, avec Jeanne Françoise Émilie, même adresse., 12 septembre 1820; MC/ET/VII/634
      Documents du Minutier central des notaires de Paris concernant l'histoire économique et sociale (1800-1830) [8556 actes], par Claude Pris, introduction et index revus, corrigés par le personnel du Minutier central, sous la direction d'Andrée Chauleur, Paris, Archives nationales, 1999, notice n° 2862 (instrument de recherche imprimé dématérialisé dont la version intégrale est accessible en ligne par la rubrique 'Autres instruments de recherche', voir contexte dans le Plan d’orientation général - Notaires de Paris, guides thématiques du Minutier).
      contrat de mariage; Faubourg-Montmartre (rue du); Grenier, Marie Anne Eulalie; Peragallo, Marie Barthélemy Sabin; Emilie, Jeanne Françoise; négociant
    - Vente de la ferme de la Grange Saint-Louis, à Poissy, Andrésy, Achères, par Jeanne Julienne Maupetit, veuve de Pierre Joseph Baraumont, à Louis Charles Dubruel., 16 septembre 1820; MC/ET/VII/634
      Précisions sur les lieux: Poissy (Yvelines)--La Grange-Saint-Louis (ferme)
      Documents du Minutier central des notaires de Paris concernant l'histoire économique et sociale (1800-1830) [8556 actes], par Claude Pris, introduction et index revus, corrigés par le personnel du Minutier central, sous la direction d'Andrée Chauleur, Paris, Archives nationales, 1999, notice n° 7751 (instrument de recherche imprimé dématérialisé dont la version intégrale est accessible en ligne par la rubrique 'Autres instruments de recherche', voir contexte dans le Plan d’orientation général - Notaires de Paris, guides thématiques du Minutier).
      acte de vente; Achères (Yvelines); Andrésy (Yvelines); Poissy (Yvelines); Baraumont, Pierre Joseph; Dubruel, Louis Charles; Maupetit, Jeanne Julienne
    - Bail de la terre et du fourneau à fer de Feuillarde à Mennetou-Couture [Menetou-Couture], par Félix Omer Gratien Levacher du Souzel, à André Martin Labbé, maître de forges, et Guillaume et Louis Boigues frères, négociants et maîtres de forges., 18 septembre 1820; MC/ET/VII/634
      Documents du Minutier central des notaires de Paris concernant l'histoire économique et sociale (1800-1830) [8556 actes], par Claude Pris, introduction et index revus, corrigés par le personnel du Minutier central, sous la direction d'Andrée Chauleur, Paris, Archives nationales, 1999, notice n° 188 (instrument de recherche imprimé dématérialisé dont la version intégrale est accessible en ligne par la rubrique 'Autres instruments de recherche', voir contexte dans le Plan d’orientation général - Notaires de Paris, guides thématiques du Minutier).
      bail; Menetou-Couture (Cher); Boigues, Guillaume; Boigues, Louis; Labbé, André Martin; Levacher du Souzel, Félix Omer Gratien; député; chef d'entreprise; négociant
    - Bail de la terre et du fourneau à fonte de fer de Feuillarde, avec les domaines de Saigne et de Coupois, situés à Mennetoux-Couture, par Félix Omer Gratien Levacher du Souzel à André Martin Labbé et à Guillaume et Louis Boigues, frères, négociants et maîtres de forge., 18 septembre 1820; MC/ET/VII/634
      Précisions sur les lieux: Feuillarde (Mennetou-Couture, Cher); Mennetou-Couture (Cher)--Feuillarde
      Documents du Minutier central des notaires de Paris concernant l'histoire économique et sociale (1800-1830) [8556 actes], par Claude Pris, introduction et index revus, corrigés par le personnel du Minutier central, sous la direction d'Andrée Chauleur, Paris, Archives nationales, 1999, notice n° 7752 (instrument de recherche imprimé dématérialisé dont la version intégrale est accessible en ligne par la rubrique 'Autres instruments de recherche', voir contexte dans le Plan d’orientation général - Notaires de Paris, guides thématiques du Minutier).
      bail; Boigues, Guillaume; Boigues, Louis; Labbé, André Martin; Levacher du Souzel, Félix Omer Gratien; chef d'entreprise; négociant
    - Mariage d'Étienne Jean Nadau, employé à la Compagnie mutuelle d'assurance contre l'incendie, 23, rue Louis-Le-Grand, avec Émilie Marguerite Chibourg, 53, rue Neuve-Saint-Augustin., 17 octobre 1820; MC/ET/VII/634
      Documents du Minutier central des notaires de Paris concernant l'histoire économique et sociale (1800-1830) [8556 actes], par Claude Pris, introduction et index revus, corrigés par le personnel du Minutier central, sous la direction d'Andrée Chauleur, Paris, Archives nationales, 1999, notice n° 4705 (instrument de recherche imprimé dématérialisé dont la version intégrale est accessible en ligne par la rubrique 'Autres instruments de recherche', voir contexte dans le Plan d’orientation général - Notaires de Paris, guides thématiques du Minutier).
      contrat de mariage; Louis-Le-Grand (rue); Neuve-Saint-Augustin (rue); Chibourg, Emilie Marguerite; Nadau, Etienne Jean
    - Mariage de François Joseph Léonard Dupeyrat-Desmas, chevalier, demeurant à Limoges, avec Marie Joseph Chandéon de Lavalette, demeurant à Montfort-l'Amaury., 17 octobre 1820; MC/ET/VII/634
      Documents du Minutier central des notaires de Paris concernant l'histoire économique et sociale (1800-1830) [8556 actes], par Claude Pris, introduction et index revus, corrigés par le personnel du Minutier central, sous la direction d'Andrée Chauleur, Paris, Archives nationales, 1999, notice n° 6083 (instrument de recherche imprimé dématérialisé dont la version intégrale est accessible en ligne par la rubrique 'Autres instruments de recherche', voir contexte dans le Plan d’orientation général - Notaires de Paris, guides thématiques du Minutier).
      contrat de mariage; Limoges-Fourches (Seine-et-Marne); Montfort-l'Amaury (Yvelines); Chandéon de Lavalette, Marie Joseph (17..-18..); Dupeyrat-Desmas, François Joseph Léonard
  - Minutes. 1820, novembre - 1820, décembre, novembre 1820 - décembre 1820; MC/ET/VII/635
    - Bail de boutique de marchand de vins, 21, rue du Faubourg-Montmartre, par Jean-Baptiste Cardinet, marchand de vins, à Antoine Denis Beau, marchand de vins., 5 novembre 1820; MC/ET/VII/635
      Documents du Minutier central des notaires de Paris concernant l'histoire économique et sociale (1800-1830) [8556 actes], par Claude Pris, introduction et index revus, corrigés par le personnel du Minutier central, sous la direction d'Andrée Chauleur, Paris, Archives nationales, 1999, notice n° 4581 (instrument de recherche imprimé dématérialisé dont la version intégrale est accessible en ligne par la rubrique 'Autres instruments de recherche', voir contexte dans le Plan d’orientation général - Notaires de Paris, guides thématiques du Minutier).
      bail; Faubourg-Montmartre (rue du); Beau, Antoine Denis; Cardinet, Jean-Baptiste; commerçant
    - Mariage de Pierre André Chollet, bonnetier, 83, carrefour de la Croix-Rouge, avec Olinde Cyprianie Maria Beauvais, 8, rue d'Argenteuil., 11 novembre 1820; MC/ET/VII/635
      Documents du Minutier central des notaires de Paris concernant l'histoire économique et sociale (1800-1830) [8556 actes], par Claude Pris, introduction et index revus, corrigés par le personnel du Minutier central, sous la direction d'Andrée Chauleur, Paris, Archives nationales, 1999, notice n° 964 (instrument de recherche imprimé dématérialisé dont la version intégrale est accessible en ligne par la rubrique 'Autres instruments de recherche', voir contexte dans le Plan d’orientation général - Notaires de Paris, guides thématiques du Minutier).
      contrat de mariage; Argenteuil (rue d'); Croix-Rouge (carrefour de la); Beauvais, Olinde Cyprianie Maria; Chollet, Pierre André; fabricant d'accessoires vestimentaires
    - Mariage de Philippe Jacques Van Bree, peintre d'histoire, 26, place Royale, avec Jeanne Julienne Maupetit, veuve de Pierre Joseph Baraumont, 196, rue du Faubourg-Saint-Denis., 18 novembre 1820; MC/ET/VII/635
      Documents du Minutier central des notaires de Paris concernant l'histoire économique et sociale (1800-1830) [8556 actes], par Claude Pris, introduction et index revus, corrigés par le personnel du Minutier central, sous la direction d'Andrée Chauleur, Paris, Archives nationales, 1999, notice n° 5931 (instrument de recherche imprimé dématérialisé dont la version intégrale est accessible en ligne par la rubrique 'Autres instruments de recherche', voir contexte dans le Plan d’orientation général - Notaires de Paris, guides thématiques du Minutier).